---
title: "Data Exploration"
author: "[@ajpelu](https://twitter.com/ajpelu); Bonet, FJ; Acosta, C; ..."
date: "2022-08-24"
output: workflowr::wflow_html
editor_options:
  chunk_output_type: console
---

## Introduction

```{r global-options, include=FALSE}
knitr::opts_chunk$set(echo=FALSE, 
                      warning=FALSE, message=FALSE)
```


```{r}
library(tidyverse)
library(here)
library(janitor)
library(ggstatsplot)
```

- Prepara datos 

```{r, echo=TRUE}
raw <- read_csv2(here::here("data/Matriz_datos_acequias.csv")) %>% 
  janitor::clean_names() 
  

# Remove number from column' names
names(raw) <- gsub("[0-9]$", "", names(raw))


raw <- raw %>% 
  mutate(acequia= recode(join_acequ,
    "A_Grande" = "grande",
    "A. Almiar" = "almiar",
    "A. Barjas" = "barjas"
  )) %>% # Recode acequias
  rename(elevation = altura_)

```

## Exploración inicial 

- Un pequeño mapita feo para ver los pixeles como se distribuyen 

```{r}
raw %>% ggplot(aes(x = coord_x, y = coord_y, colour = acequia)) + geom_point()
```

## ¿Existe diferencias para atributos de la vegetación en función de la acequia? 

### Mean mean 
Mean_mean: promedio de los valores promedio de NDVI de la serie temporal (1984 – 2021)

```{r}
raw %>% 
  ggbetweenstats(
    x = acequia,
    y = mean_mean, 
    type = "p",
    xlab = "Acequia", 
    ylab = "Promedio valores NDVI anuales"
  )
```

### Mean max 

Mean_max: promedio de los valores máximos de NDVI de la serie temporal (1984 – 2021)

```{r}
raw %>% 
  ggbetweenstats(
    x = acequia,
    y = mean_max, 
    type = "p",
    xlab = "Acequia", 
    ylab = "Promedio valores máximos NDVI anuales"
  )
```

### Tend mean
Tend_mean: tendencia de los valores promedio de NDVI de la serie temporal (1984 – 2021)

```{r}
raw %>% 
  ggbetweenstats(
    x = acequia,
    y = tend_mean, 
    type = "p",
    xlab = "Acequia", 
    ylab = "Tendencia de los valores promedio de NDVI"
  )
```


### Tend max

Tend_max: tendencia de los valores máximos de NDVI de la serie temporal (1984 – 2021

```{r}
raw %>% 
  ggbetweenstats(
    x = acequia,
    y = tend_max, 
    type = "p",
    xlab = "Acequia", 
    ylab = "Tendencia de los valores maximos de NDVI"
  )
```


